【裁判字號】    92,交抗,530
【裁判日期】    920528
【裁判案由】    違反道路交通管理處罰條例
【裁判全文】
臺灣高等法院交通事件裁定                        九十二年度交抗字第五三０號
    抗  告  人
    即受處分人  甲○○
右抗告人因違反道路交通管理處罰條例案件，不服臺灣臺北地方法院九十一年度交聲
字第一六五九號，中華民國九十二年四月三十日所為裁定（原處分案號：北市警交裁
駕字第二四─ＡＢＸ五三一七八八號、二四─ＡＢＸ三三二七二五號、二四─ＡＢＸ
三三二九九三號、二四─ＡＢＸ三三二八五０號、二四─ＡＢＸ三三二八五五號），
提起抗告，本院裁定如左：
    主  文
原裁定撤銷，發回臺灣臺北地方法院。
    理  由
一、原裁定以：本件受處分人甲○○經營舊貨業，於民國九十一年三月三十一日九時
    四十七分、五月十五日十五時、六月五日十四時三十分、六月十三日十四時三十
    五分、八月二十一日十五時三十三分將其舊貨違規堆放於台北市○○○路○段九
    十號前騎樓，入夜後始將舊貨搬入店內之事實，業經台北市政府警察局中正第二
    分局廈門街派出所警員侯英傑、曾國書、簡甫昇、趙國華、李政文以受處分人有
    違反前揭道路交通管理處罰條例第八十二條第一款規定之行為掣單舉發，受處分
    人於舉發通知單上所載應到案日期前向台北市交通事件裁決所提出申訴，台北市
    政府警察局經舉發機關調查結果，仍認受處分人有前開違規行為，原處分機關乃
    依前揭道路交通管理處罰條例第八十二條第一款規定於九十一年十月二十一日裁
    處異議人罰鍰各二千四百元。受處分人固坦承其於右揭時地遭舉發時，確將其所
    經營之貨品置放於台北市○○○路○段九十號前等情，惟否認有何違規行為，辯
    稱：該騎樓係其自行購入之土地，當可予以使用等語，惟查，受處分人於右揭時
    地堆積、放置足以妨礙交通之物之事實，業據證人即舉發警員侯英傑、李政文到
    庭證述明確，受處分人即以該騎樓係屬私人所有置辯，並不足採。本件事證明確
    ，受處分人之違規行為堪以認定。綜上所述，受處分人確有在前揭時地道路堆積
    、放置足以妨礙交通之物之違規行為，從而原處分機關依前揭道路交通管理處罰
    條例第八十二條第一款規定裁處受處分人罰鍰二千四百元，並無違誤，本件受處
    分人之異議為無理由，自應將其異議駁回。
二、抗告意旨以：台北市○○○路○段九十號前面騎樓，屬私人產權，一向供附近民
    眾二十四小時停放機車，未堆放物品或舊貨品足以妨害交通，且大門左右兩側為
    信箱及牆壁根本沒有店面，如何半夜搬進物品，舉發警員所證不實等語。
三、經查，道路交通管理處罰條例第八十二條第一款規定：在道路堆積、放置或拋擲
    足以妨礙交通之物，除責令行為人即時停止並消除障礙外，處行為人或其雇主新
    臺幣一千二百元以上二千四百元以下罰鍰。」，而所謂道路，係指公路、街道、
    巷衖、廣場、騎樓、走廊或其他供公眾通行之地，同條例第三條第一項第一款亦
    定有明文。本件依受處分人所提台北市○○○路○段九十號建築改良物勘測成果
    表顯示，該建物於六十二年取得使用執照，建築面積中有八十三點六九平方公尺
    為「停仔腳」之設計，則依當時建築法令，建物之「停仔腳」是否為私人建築物
    或土地範圍？是否即為行為時道路交通管理路交通管理處罰條例第三條第一項第
    一款、第八十二條第一款所定之「騎樓」、「道路」或屬其他供公眾通行之地？
    建築物所有權人之使用、收益，有何限制？事關建築管理主管機關之權責，受處
    分人於原審調查中曾提交台北市政府警察局就其陳訴內容是否為私人建築物範圍
    亦或土地乙節函轉該府工務局查明惠復之覆函乙件（見原審卷第四十九頁），並
    聲請查明台北市政府工務局函覆情形（見原審卷第四十八頁），原審未經查明，
    遽行認定上開建物之「停仔腳」即為「騎樓」、「道路」，該當於行為時道路交
    通管理路交通管理處罰條例第三條第一項第一款、第八十二條第一款之規定，尚
    嫌速斷，自不足以昭折服。另證人即舉發警員侯英傑、李政文於原審到庭證稱受
    處分人於右揭時地堆積、放置足以妨礙交通之物等語，惟受處分人辯稱台北市○
    ○○路○段九十號前面騎樓，一向供附近民眾二十四小時停放機車，未堆放物品
    或舊貨品足以妨害交通，且大門左右兩側為信箱及牆壁根本沒有店面，如何半夜
    搬進物品，舉發警員所證不實等語，除提出照片為證外，並聲請訊問星星大廈管
    理委員會主任委員王肇鑑，事實真相如何，因欠缺舉發當時違規照片為證，亦有
    再行調查查證之必要。抗告意旨指摘原裁定不當，非全無理由，應由本院將原裁
    定撤銷，發回原審更為適當之處理。
四、據上論結，應依道路交通案件處理辦法第二十六條，道路交通管理處罰條例第八
    十九條，刑事訴訟法第四百十三條，裁定如主文。
中      華      民      國    九十二    年      五    月    二十八    日
                              臺灣高等法院交通法庭
                                  審判長法  官  溫  耀  源
                                        法  官  何  菁  莪
                                        法  官  邱  同  印
右正本證明與原本無異。
不得再抗告。
                                        書記官  莊  昭  樹
中      華      民      國    九十二    年      五      月    二十八    日


司法院資訊處製作；財團法人民間司法改革基金會備份。
